【裁判字號】    97,簡上,329
【裁判日期】    980225
【裁判案由】    傷害
【裁判全文】
臺灣屏東地方法院刑事判決             97年度簡上字第329號
上  訴  人
即  被  告  甲○○
上列上訴人即被告因傷害案件，不服本院97年度簡字第1867號中
華民國97年10月13日刑事簡易判決（檢察官聲請簡易判決案號：
97年度偵字第6202號），提起上訴，本院第二審合議庭判決如下
：
    主  文
上訴駁回。
甲○○緩刑貳年。
    事 實 及 理 由
一、本件經本院審理結果，認原審以被告確實有傷害犯行，依刑
    法第277 條第1 項之規定，判處被告有期徒刑5 月，如易科
    罰金，以新臺幣（下同）1,000 元折算1 日，經核並無不當
    ，應予維持。本院認定之事實、依據之證據及理由均與第一
    審判決所認定相同，均引用之（如附件）。
二、上訴意旨略以：當時是告訴人先揮拳，我才推他，他就跌坐
    在地上，我沒有出拳打他，驗傷單所載傷勢與實際情況不符
    ，且本件我已賠償告訴人15,000元，原審諭知被告有期徒刑
    5 月，認事用法顯有未當，量刑亦屬過重，請求撤銷改判等
    語。
三、上訴意旨認告訴人之傷勢非其行為所致，而係案發後告訴人
    自己造成云云，惟查，上訴人即被告已於上訴理由狀坦認其
    有手推告訴人胸部致告訴人跌坐在地，並抱住告訴人胸腰將
    其頂至牆邊之事實，顯見被告與告訴人間確有肢體衝突無誤
    。復參以告訴人之診斷證明書及證人游淑珠於偵查中證稱被
    告與告訴人有抱在一起等情（偵卷第5 頁），足見被告與告
    訴人間之肢體衝突確實導致告訴人受有如診斷證明書所載之
    傷害，否則告訴人與被告素不相識，並無怨隙，豈有任意自
    殘身體以求無端誣陷被告之理？益徵被告以診斷證明書與事
    實不符為由上訴，無可採信。
四、關於刑之量定，係實體法上賦予法院得為自由裁量之事項，
    倘其未有逾越法律所規定之範圍，或濫用其權限，即不得任
    意指摘為違法（最高法院75年度臺上字第7033號判例意旨可
    資參照）。且在同一犯罪事實與情節，如別無其他加重或減
    輕之原因，下級審量定之刑，亦無過重或失輕之不當情形，
    則上級審法院對下級審法院之職權行使，原則上應予尊重（
    最高法院85年度台上字第2446號判決意旨參照）。經查，刑
    法傷害之法定刑為3 年以下有期徒刑、拘役或1 千元以下罰
    金。審酌被告之犯罪動機、目的、所生危害、高中畢業，智
    識程度尚可、家庭經濟勉持，經濟狀況不佳，及其犯後態度
    等一切情狀，原審判處被告有期徒刑5 月，並諭知易科罰金
    之折算標準，其認事用法均無不當，量刑亦稱妥適，上訴人
    猶執前詞上訴，顯無理由，應予駁回。
五、惟查上訴人未有何前科紀錄，此有臺灣屏東地方法院檢察署
    刑案資料查註表及臺灣高等法院被告前案紀錄表各一份可參
    ，核與刑法第74條第1 項第1 款之規定相符，而被告確已賠
    償告訴人15,000元，與之達成和解，有調解筆錄1 紙在卷可
    憑（本院卷第36頁），其因一時失慮以致犯罪，犯後深具悔
    意，信其經此偵、審程序及科刑之教訓，應當知所警惕，而
    無再犯之虞，是認對被告所宣告之刑以暫不執行為適當，均
    併宣告緩刑2 年，以啟自新。
六、依刑事訴訟法第455 條之1 第3 項、第373 條、第368 條，
    刑法第74條第1 項第1 款，判決如主文。
本案經檢察官簡志祥到庭執行職務。
中    華    民    國    98    年    2     月    25    日
                  刑事第二庭    審判長法  官  黃國永
                                      法  官  劉怡孜
                                      法  官  翁世容
以上正本證明與原本無異。
不得上訴
中    華    民    國    98    年    2     月    25    日
                                      書記官  賀燕花


司法院資訊處製作；財團法人民間司法改革基金會備份。
